# 循环使用打包袋的会计处理

提问人：wx_5b7c0725ee52 时间：2021-01-13 09:33:07
某快递公司购入一批能够循环使用的芯片环保袋用于中转打包，能在it系统中实时监控环保袋的路径及使用情况，一般一个环保袋能够使用 70 次，袋子均在流通使用无法盘点，中转至一个网点即扫描一次即算使用一次，环保袋单价 12 元，采购金额达 5 千万，故将该批环保袋计入预付账款-一年内摊销，并按照it记录的使用次数进行分摊计入成本（报废时间与使用次数密切相关），是否恰当？

回答人：chenyiwei
可以作为周转材料核算，采用分次摊销法。
《讲解 2010 》第二章：企业的周转材料符合存货的定义和确认条件的，按照使用次数分次计入成本费用，。余额较小的，可在领用时一次计入成本费用，以简化核算，但为加强实物管理，应当在备查簿上进行登记。